Inventaris van het archief van H. van Poelgeest [levensjaren 1879-1954]: Dierenbeschermingsarchieven, (1867) 1918-1954 (1963)
Nationaal Archief, Den Haag
- DE NEDERLANDSE VERENIGING TOT BESCHERMING VAN DIEREN (N.V.B.D.), I.
  - Uitvoering, B.
    - Voorlichting en propaganda, B.I.
      - tentoonstellingen, d.
        - Stukken betreffende een tentoonstelling van en over de organisatie Bescherming Bevolking, waar ook de N.V.B. D. met een stand uit zal komen, 1954.; 213; 6 stukken in 1 omslag
      - dierendag en paardendag, e.
        - Artikelen, brochures, circulaires en teksten van redevoeringen naar aanleiding van werelddierendag, 1930-1953.; 214; 1 omslag
        - Bewijs van toegang voor de feestavond ter gelegenheid van Dierendag 1947 in de Dierentuinzaal te 's-Gravenhage, 215; 1 stuk
        - Stukken betreffende de voorbereidingen en het verloop van de jaarlijkse paardendagen, georganiseerd door de N.V.B.D. in samenwerking met Van Gend en Loos, 1953, 1954.; 216; 1 omslag
      - pers, f.
        - Notulen van de vergaderingen van de commissie D-II (pers), na 1949: D-V, 1948-1953.; 217; 4 stukken in 1 omslag
        - Stukken ingekomen bij Hugo van Poelgeest als ondervoorzitter van de N.V.B.D. betreffende de commissie D-II (pers), 1934-1939.; 218; 1 omslag
        - Minuut van een uitgaand stuk van commissie D-V (pers), getiteld 'Zomer- en andere perikelen voor dieren', ca.1950; 219; 1 stuk
        - Krantenknipsel houdende verslag van een door de N.V. B.D, gehouden persconferentie, met daartoe strekkende ontwerpconvocatie, 1951.; 220; 2 stukken in 1 omslag
        - Verslag van de op 23 september 1953 te Utrecht door de N.V.B.D. gehouden persconferentie met de teksten van de bij die gelegenheid door pater Auspicius van Corstanje en Hugo van Poelgeest gehouden toespraken, 221; 3 stukken in 1 omslag
      - onderwijs en jeugd, g.
        - Jaarkalender met bestelkaart voor de leden van 'Dierenbescherming en opvoeding' (D.E.O.), werkgroep van de N.V.B.D., 1933.; 222; 1 omslag
        - Krantenknipsel betreffende de in 1934 te Enschede gehouden jaarlijkse algemene vergadering van de Nederlandse Vereniging van Vrijzinnige Zondagsscholen, en de bij die gelegenheid door de heer J. Ennik, inspecteur van de N.V.B.D. gehouden voordracht over "Dierenbescherming en Opvoeding", 223; 1 stuk
        - Circulaire aan de leden van het hoofdbestuur en van de werkgroep Dierenbescherming en opvoeding (D.E.O.), 1936.; 224; 1 stuk
        - Nota van W.R. Drost, secretaris van de commissies A (algemene belangen), A-III (brand in stallen), B (wetgeving, statuten, etc), C (asyls, etc), D-IV (tentoonstellingen) en F-I (wedrennen en concoursen), aan prof. dr. J.A. Beyers, hoogleraar in de diergeneeskunde aan de Rijksuniversiteit te Utrecht betreffende in hoofdzaak: documentatie en advisering van het landbouwonderwijs en de landbouw, de opbouw van een asylwezen en dierenbescherming in het communale strafrecht, 1948.; 225; 1 stuk
        - Stukken ingekomen bij Hugo van Poelgeest als voorzitter van commissie A-IV (landbouw, landbouwonderwijs en landbouwhuishoudonderwijs) en minuten van diens uitgaande stukken, 1949-1952.; 226; 1 omslag
        - Stukken betreffende het introduceren van dierenbescherming in de kringen van het hoger onderwijs, naar het voorbeeld van 'The Universities Federation for Animal Welfare' in Engeland, 1950-1953.; 227; 1 omslag
        - Tekening vervaardigd ten behoeve van een kleurwedstrijd voor meisjes, uitgeschreven door de Jeugdbond voor Dierenbescherming, afd. Woerden e.o., 1936.; 228; 1 stuk
        - Correspondentie met de hoofdkwartiercommissaris voor training van de Nederlandse padvinders betreffende het vaardigheidsinsigne "dierenvriend", 1952.; 229; 1 omslag
        - Correspondentie van de Dierenbeschermingsadviesraad met vertegenwoordigers van padvindersbewegingen n.a.v. de 4e kaderconferentie van de raad, waar naast mensen van het landbouwonderwijs ook padvindersleiders werden uitgenodigd, 1952-1954.; 230; 1 omslag
        - Stukken ingekomen bij en minuten van uitgaande stukken van het dagelijks bestuur van de N.V.B.D. betreffende de actie: 'Ieder kind een dierenvriend', 1953.; 231; 4 stukken in 1 omslag
        - Dierenverhalen voor kinderen, uitgegeven door de N.V.B.D. en door haar werkgroep "Dierenbescherming en opvoeding", 1953.; 232; 1 omslag
        - Brochures uitgegeven door de Werkgroep "Dierenbescherming en opvoeding", 1953 en z.d.; 233; 1 katern en 1 deeltje
      - kerken, h.
        - Circulaires getiteld 'Ein Mahnwordt an die katholischen Christen' en 'Pabst Pius X über den Tierschutz', uitgegeven door de Berliner Tierschutzverein, ca.1920.; 234; 2 stukken in 1 omslag
        - 'Religiöse Verteidigungsschrift für die Tierwelt' door prof. J.H. Schüss, Prälat, 1928.; 235; 1 deeltje
        - Stukken en artikelen betreffende het onderwerp "Dierenbescherming en de Kerk", 1935-1953.; 236; 1 omslag
        - Enkele exemplaren van 'Het Schild', apologetisch maandschrift met artikelen over de houding van de kerk ten opzichte van dieren, 1941.; 237; 8 deeltjes
      - Sirach Bartholomeus Criellaert-Stichting, i.
        - Afschrift van het testament van Sirach Bartholomeus Criellaert, waarin hij de bij dit testament in leven geroepen 'S.B. Criellaertstichting' tot zijn enige erfgename benoemt met als doel de kosteloze verspreiding van geschriften van dierenbeschermende aard over heel Nederland, 1916.; 238; 1 stuk
        - Convocaties voor vergaderingen van de Commissie van beheer van de S.B. Criellaertstichting, 1933, 1936, 1949.; 239; 1 omslag
        - Notulen van de op 2 juli 1937 en 29 oktober 1938 gehouden vergaderingen van de Raad van Beheer van de S.B. Criellaertstichting, 1937-1938.; 240; 2 stukken in 1 omslag
        - Korte jaaroverzichten van verrichte werkzaamheden van de S.B. Criellaertstichting, met bijgaande overzichten van taak en werkzaamheden van de commissies D (centrale propaganda) en D-I (propaganda) over de jaren 1932-1933 en een verslag van de werkgroep "Dierenbescherming en opvoeding" (D.E.O.) over het jaar 1932-1933, opgemaakt, 1933, 1934.; 241; 1 omslag
        - Correspondentie van de secretaresse van de S.B. Criellaertstichting, mevr. M.C. Doorman-Kielstra, 1933.; 242; 1 omslag
        - Balans per 31 december 1938 en 31 december 1943 van de S.B. Criellaertstichting, 1939, 1944.; 243; 2 stukken in 1 omslag
        - Exploitatierekeningen van de S.B. Criellaertstichting over het afgelopen jaar en begrotingen voor het daarop volgende jaar, 1931-1954.; 244; 1 omslag
        - Prijslijsten van affiches, brochures en folders welke door de S.B. Criellaertstichting worden uitgegeven, 1933-1948.; 245; 2 stukken in 1 omslag
        - Uitgaven van de S.B. Criellaertstichting, t.w. een brochure "Het voederen der vogels in de winter" en het gedicht "De schaapherder" van Marie Weijland, 1933 en z.d.; 246; 2 stukken in 1 omslag
    - Betrekkingen met derden, B.II.
      - overkoepelende organen en contactcommissies opdierenbeschermingsgebied, a.
        - Stukken betreffende de Stichting 'Wetenschappelijk Bureau voor Dierenbescherming', 1931-1941.; 247; 1 omslag
        - Circulaire aan de verenigingen aangesloten bij de Federatie voor Dierenbescherming in Nederland betreffende de bestrijding van de kosten verbonden aan het optreden van een buitenlandse spreker ter gelegenheid van Dierendag, 1932.; 248; 1 stuk
        - Circulaire van Hugo van Poelgeest als voorzitter van een Contact-Commissie, gevormd uit de N.V.B.D. en de Nederlandse bond van veehandelaren, inzake het zogenaamde 'plakken' der uiers bij marktvee, 1936.; 249; 1 stuk
          Zie inv.nr. 472.
        - Notulen van de vergaderingen van de Centrale contact commissie (C.C.C.) voor dierenbescherming, ingesteld op 11 januari 1941 en bestaande uit afgevaardigden van verenigingen in Nederland op bet gebied van dierenbescherming, 1941-1943.; 250; 1 omslag
        - Correspondentie van Hugo van Poelgeest als voorzitter van de Centrale contact commissie (CCC.) voor dierenbescherming, 1940-1944.; 251; 1 pak
        - Correspondentie tussen Hugo van Poelgeest en de "Wereld Liga tot Bescherming van Dieren" betreffende de verhouding van de N.V.B.D. tot de Wereld liga, 1950-1951.; 252; 1 omslag
      - buitenlandse zusterverenigingen en internationale congressen, b.
        - Brochures, propaganda- en jubileumuitgaven van verschillende buitenlandse verenigingen op het gebied van dierenbescherming, 1920-1950.; 253; 1 pak
        - Stukken betreffende internationale dierenbeschermingscongressen te Brussel, 1930-1935.; 254; 1 omslag
        - Correspondentie met verenigingen op het gebied van dierenbescherming in Duitsland en Engeland, 1935, 1949-1950.; 255; 5 stukken in 1 omslag
        - Brochure inzake de "International Exhibition Paris 1937", waarop aanwezig zal zijn een paviljoen onder de naam Zoophila van "The animal defence society" en van "The international humanitarian bureau", 256; 1 stuk
        - Verslag over de jaren 1935-1937 van de Vereniging voor dierenbescherming in Suriname, 257; 1 deeltje
        - Stukken betreffende de voorbereidingen van het in augustus 1950 te Scheveningen te houden Werelddierenbeschermingscongres, 1949-1950.; 258; 1 omslag
        - Stukken betreffende het in augustus 1950 te Scheveningen gehouden Werelddierenbeschermingscongres, 259; 1 pak
      - Bond van politieambtenaren in Nederland tot bescherming van dieren, c.
        - Notulen van de op 3 april 1948 te Breda in de Graanbeurs gehouden jaarlijkse algemene vergadering van de Bond van politie-ambtenaren in Nederland tot bescherming van dieren, opgenomen als bijlage van het juninummer van 'Politie Dierenbescherming', orgaan van de bond, 1948 (gedrukt).; 260; 1 stuk
        - Correspondentie van Hugo van Poelgeest met de Bond van politie-ambtenaren in Nederland tot bescherming van dieren, 1941-1950; 261; 1 omslag
        - Adreslijsten van hoofdcorrespondenten, correspondenten, hoofdbestuursleden en afdelingssecretarissen van de Bond van politie-ambtenaren in Nederland tot bescherming van dieren, 1941-1951.; 262; 1 omslag
        - Stukken betreffende het 10-, 20-, 30- en 35-jarig jubileum van de Bond van politie-ambtenaren in Nederland tot bescherming van dieren, 1929, 1939, 1949, 1954.; 263; 1 pak
        - Lijst met strafbare feiten, geconstateerd door D. Sloot, inspecteur van de Bond van politie-ambtenaren in Nederland tot bescherming van dieren, 1926-1934.; 264; 1 stuk
        - Convocaties tot het bijwonen van propaganda-avonden van de Bond van politie-ambtenaren in Nederland tot bescherming van dieren, 1933-1937.; 265; 1 omslag
        - Lezing gehouden in februari 1942 door de opperwachtmeester T. Kuik van de Bond van politie-ambtenaren in Nederland tot bescherming van dieren over "De opsporingsambtenaar en de dierenbescherming", 266; 1 stuk
        - 'Mededelingen', tweemaandelijks, vanaf 1933 éénmaandelijks orgaan van de Bond van politie-ambtenaren in Nederland tot bescherming van dieren, na de oorlog geheten 'Politie-Dierenbescherming', 1924-1954.; 267-274; 5 delen en 3 pakken
          - 1924 sept/okt.-1928 nov/dec., 267
          - 1929 jan/febr.-1934 jan., 268
          - 1934 jan.-1936 dec., 269
          - 1937 jan.-1940 dec., 270
          - 1941 jan.-1942 juli, 271; 1 pak
          - 1945 dec.-1949 dec., 272; 1 pak
          - 1950 jan.-dec., 273
          - 1951 jan.-1954 jan., 274; 1 pak
        - Brochures van de Bond van politie-ambtenaren in Nederland tot bescherming van dieren, 1935-1939 (gedrukt).; 275; 1 omslag
      - andere verenigingen op dierenbeschermingsgebied, kinderbonden, jeugdbonden, d.
        - Jaarverslagen van de Nederlandse maatschappij tot bescherming van dieren, een afscheiding van de N.V.B.D. over de jaren, 1916 en 1917.; 276; 2 stukken in 1 omslag
        - "De Dierenvriend", officieel orgaan van de Vereniging tot verspreiding van geschriften tegen dierenmishandeling, julinummer, 1928.; 277; 1 stuk
        - Correspondentie tussen Hugo van Poelgeest en het bestuur van de Sophiavereniging tot bescherming van dieren te Amsterdam, 1935-1941.; 278; 1 pak
        - Jaarverslagen van de Sophia-vereniging tot bescherming van dieren te Amsterdam, over de jaren (gedrukt)., 1934-1936; 279; 3 deeltjes
        - Krantenartikel uit "De Tijd" naar aanleiding van het jaarverslag over 1939 van de Sophiavereniging tot bescherming van dieren te Amsterdam, 1940.; 280; 1 stuk
        - Correspondentie van Hugo van Poelgeest met mevrouw De Jonge baronesse van Wassenaer, penningmeesteresse van het "Paardenfonds van Java in Nederland", 1938-1947.; 281; 1 omslag
        - Jaarverslag van de Nederlandse vereniging tot bescherming van vogels, met daartoe strekkende geleidebrief, 1952.; 282; 1 stuk
        - Maandblad "De kleine Androcles", een dierentijdschrift voor kinderen, 1920-1942.; 283-287; 4 delen en 1 omslag
          - 1920 mei-1928 dec., 283
          - 1929 jan-1933 dec., 284
          - 1934 jan-1937 dec., 285
          - 1938 jan-1940 dec., 286
          - 1941 jan-okt., 1942 jan.-aug., 287; 1 omslag
        - Jaarverslagen, agenda's voor jaarvergaderingen en ontwerpwijziging voor de statuten van de vereniging "Nederlandse kinderbond", 1929-1942.; 288; 1 omslag
        - Convocatie van de Jeugdbond tot bescherming van dieren te Scheveningen tot het bijwonen van een filmvoorstelling in 'Seinpost', c.1930.; 289; 1 stuk
        - Jaaroverzichten van de afdeling Voerden e.o. van de Jeugdbond tot bescherming van dieren, 19351 1936.; 290; 2 stukken in 1 omslag
      - verenigingen op het gebied van anti-vivisectie en vegetarisme, e.
        Voor het standpunt van de N.V.B.D. inzake de vivisectie zie de inv.nrs 443-444. voor de wettelijke regeling hiervan de inv.nrs. 378-380.
        - Correspondentie van Hugo van Poelgeest met de Nederlandse bond tot bestrijding der vivisectie, 1930-1947.; 291; 1 pak
        - Agenda's en convocaties voor algemene vergaderingen van de Nederlandse bond tot bestrijding der vivisectie, 1929-1940.; 292; 6 stukken in 1 omslag
        - Gewijzigde statuten van de Nederlandse bond tot bestrijding der vivisectie, 1917, 1930.; 293; 1 omslag
        - 'De werkwijze van de Nederlandse Bond tot Bestrijding der Vivisectie', een persoonlijk woord van inlichting en waarschuwing door Felix Ortt, c.1930.; 294; 1 deeltje
        - Brochures, uitgaande van de Nederlandse bond tot bestrijding der vivisectie betreffende een controverse tussen het hoofdbestuur en het hoofdbestuurslid dr. Pijl, voorzitter van de Haagse afdeling van de bond, 1931.; 295; 2 katemen in 1 omslag
        - Rapport van de enquêtecommissie van de Nederlandse bond tot bestrijding der vivisectie, ingesteld naar aanleiding van in de bond gerezen geschillen, 1939 (gedrukt).; 296; 1 kat em
        - Jaargangen van het orgaan van de Nederlandse bond tot bestrijding der vivisectie, achtereenvolgens geheten "Orgaan", "De geïllustreerde dierenvriend", "De dierenvriend staat pal" en "Onze strijd", 1917-1954 (met onderbrekingen).; 297-306; 5 pakken en 5 banden
          - 1917 juli-1928 juli (zeer Incompleet)., 297; 1 pak
          - 1920 okt-1922, 1924-1927, 298; 1 band
          - 1933-1934, 299; 1 band
          - 1935-1936, 300; 1 band
          - 1937-1938, 301; 1 band
          - 1939-1940, 302; 1 band
          - 1941 jan.-1942 juli, 303; 1 pak
          - 1945 dec.-1948 mrt., 304; 1 pak
          - 1948 apr.-1950, 305; 1 pak
          - 1951-1954 juli, 306; 1 pak
        - Uitgaven op het gebied van de vivisectie, uitgegeven door de Nederlandse bond tot bestrijding der vivisectie, 1898-1941.; 307-310; 3 delen en 1 omslag
          - "De strijd tegen de vivisectie", door Annie Ruys en ir. Felix Ortt, z.d., 307
          - "Ons standpunt" verdedigd door Felix Ortt, 1927., 308
          - "Welke zijn de etische en medische gronden voor de bestrijding der vivisectie" door mej. W.J. Bouvé, arts, 1935., 309
          - Brochures, gedrukte redevoeringen en enquêtes, 1898, 1931, 1941 en z.d., 310; 1 omslag
        - Correspondentie van Hugo van Poelgeest met de Anti-Vivisectie-Stichting, 1931-1942.; 311; 1 omslag
        - Stukken betreffende het overlijden van P. Pijl, arts, oprichter en voorzitter van de Anti-Vivisectie-Stichting, 1937.; 312; 4 stukken in 1 omslag
        - 'Mededelingen', orgaan van de Anti-Vivisectie-Stichting, 1931-1954 (niet geheel compleet).; 313-316; 4 pakken
          - 1931 juli-1932 april., 313
          - 1932 juli-1938 nov., 314
          - 1939-1948, 315
          - 1949-1954, 316
        - Uitgaven op het gebied van vivisectie, uitgegeven door Anti-Vivisectie-Stichting, 1941-1952.; 317-318; 1 deel en 1 pak.
          - "Jenner en de vaccinatie" door Esculaap, z.d., 317
          - Brochures uitgegeven door de Anti-Vivisectie-Stichting, 1931-1939, 1952., 318
        - Brochures en pamfletten uitgegeven door de Ned. Indische bond tot bestrijding der vivisectie, z.d.; 319; 1 omslag
        - 'Anti-Vivisectie', drie-maandelijks verschijnend orgaan van de Nederlands-Indische bond tot bestrijding der vivisectie, 1927-1928.; 320; 2 deeltjes in 1 pak
        - Brochures, pamfletten, stukken etc. van buitenlandse verenigingen op het gebied van de anti-vivisectie, c. 1930-1953.; 321; 1 omslag
        - Krantenknipsels betreffende een decreet van de Pruisische minister-president Göring inzake een verbod van vivisectie, 1933-1935.; 322; 2 stukken in 1 omslag
        - Uitgaven op het gebied van vivisectie, 1906-1953.; 323-325; 2 delen en 1 pak
          - "Die Vivisection" door Gennaro Ciaburri, 1933., 323
          - "Vivisectie vrije geneeskunst" door P. Pijl, arts, 1938., 324
          - Brochures, verhandelingen en andere kleine publicaties, 1906-c.1940., 325
        - Stukken betreffende de huldiging van Felix Ortt ter gelegenheid van zijn 70e verjaardag alsmede een uitgave, getiteld 'Van en over Felix Ortt' verschenen ter gelegenheid van dezelfde feestelijkheid, 1936.; 326; 1 deel en 1 omslag
        - 'Verslag van de werkzaamheden van de Rijksseruminrichting over 1948', uitgegeven door de directie van de landbouw van het Ministerie van landbouw, visserij en voedselvoorzlening, 1949.; 327; 1 katern
        - Twee afleveringen van de "Vegetarische Bode", tweemaandelijks orgaan van de Nederlandse vegetariërsbond, 1903, 1934.; 328-329; 2 delen
          - 6e jrg. deel II, mrt/april 1903., 328
          - 37e jrg., nr. 9., uitgegeven t.g.v. het 40-jarig bestaan van de bond, september 1934, 329
        - Krantenartikel, houdende een radiorede uitgesproken door D. de Clercq, ethisch vegetariër, 1927.; 330; 1 stuk
        - Propagandafolder van de Nederlandse vegetariërsbond te Amsterdam t.g.v. het Kerstfeest, c. 1934.; 331; 1 stuk
        - Twee circulaires van de Nederlandse vegetariërsbond, 1936, 1944.; 332; 2 stukken in 1 omslag
        - Uitgave van de Nederlandse vegetariërsbond bevattende drie lezingen gehouden op de eerste cursusbijeenkomst van deze bond, 1936.; 333; 1 deeltje
      - overige organisaties, f.
        - Notulen van de jaarlijkse algemene vergaderingen van de Nationale vrouwenraad van Nederland, verzameld door mevr. J.C. van Poelgeest-Brand, 1922-1926, 1931-1936.; 334-335; 2 pakken
          Mevr. J.C. van Poelgeest-Brand was algemeen bestuurslid van de N.V.B.D. en vertegenwoordigde deze als zodanig in de Nationale vrouwenraad, waarbij de N.V.B.D, als lid was aangesloten.
          - 23e-27e jaarlijkse algemene vergadering, 1922-1926., 334
          - 32e-37e jaarlijkse algemene vergadering, 1931-1936., 335
        - Correspondentie van mevr. J.C. van Poelgeest-Brand, algemeen bestuurslid van de N.V.B.D., met de secretaresse van de Nationale vrouwenraad betreffende een door eerstgenoemde bij die raad ingediend voorstel om zich uit te spreken tegen het gebruik van de hond als trekdier, 1923-1924.; 336; 1 omslag
        - Stukken ingekomen bij Hugo van Poelgeest van de R.K. Nederlandse boeren- en tuindersbond en het Koninklijk Nederlands landbouwcomité betreffende een door hem voorgestelde bespreking over het belang van de werkzaamheden van commissie A (algemene belangen), 1927-1928.; 337; 5 stukken in 1 omslag
        - Jaarverslag en financiëel overzicht over het jaar 1927-1928 van de Nederlandse bond van veehandelaren, 1928 (gedrukt).; 338; 1 stuk
        - Organen resp. van de Vrijzinnig democratische jongeren organisatie en van de Nederlandse jeugd gemeenschap, waarin artikelen over dierenbescherming zijn opgenomen van de hand van Hugo van Poelgeest, 1928, 1950.; 339; 1 omslag
        - Artikel getiteld "Onze broeder, het dier" uit het maandblad "Amor est Justitia", uitgave van het Internationaal inlichtingenbureau voor waarheidszoekers, 1932.; 340; 1 stuk
        - Convocatie tot het bijwonen van de opening van de 'Humanitaire Tentoonstelling' van de Broederschapsfederatie in gebouw 'St. Bavo' te Haarlem, 1938.; 341; 1 stuk
        - Circulaire van bet 'Artis Reddings Comité' betreffende de actie voor het behoud van Artis dat ten gevolge van financiële moeilijkheden in zijn bestaan wordt bedreigd, 1938.; 342; 1 stuk
        - Krantenknipsel betreffende de leiding van de Nederlandse jagersvereniging, 1942.; 343; 1 stuk
        - Correspondentie van Hugo van Poelgeest met daartoe strekkende bijlagen en documentatiemateriaal betreffende de werkzaamheden van de verschillende blinden-geleidehonden-verenigingen in Nederland, 1951-1952, 1954.; 344; 1 omslag
      - overheid, g.
        - Concept en minuut van een request van de N.V.B.D. aan de Koningin inhoudende het verzoek het beschermvrouwschap van de N.V.B.D. op zich te nemen, met bevestigend antwoord, 1934-1935.; 345; 1 omslag
        - Brieven ingekomen bij Hugo van Poelgeest als voorzitter van de N.V.B.D. via de particuliere secretaresse van H.M. de Koningin of de particulier secretaris van Z.K.H. Prins Bernhard van personen die een schrijven betreffende dierenbescherming richtten tot H.M. of Z. K.H. en minuten van diens antwoorden daarop, 1950-1953; 346; 1 omslag
        - Stukken betreffende het door de N.V.B.D. ingediende verzoek om rijks-, provinciale en gemeentelijke steun in verband met haar financieel tekort alsmede de noodzakelijke uitbreiding van haar werkterrein, 1949.; 347; 4 stukken in 1 omslag
        - Verordening van de rijkscommissaris voor het bezette Nederlandse gebied inzake een herordening op het gebied van de niet-commerciële verenigingen en stichtingen, 1941.; 348; 1 stuk
        - Stukken betreffende het sturen van requesten door eigenaren van eendekooien aan de Minister van landbouw en de leden van de Tweede Kamer, met bijgaande copieën van deze requesten, 1919.; 349; 4 stukken in 1 omslag
        - Exemplaar van het Provincieblad van Zuid-Holland betreffende het stierenreglement Zuid-Holland, de verordening tot verbetering van het geitenras, en een stuk uit het Provinciaal Blad van Zuid-Holland betreffende het besluit van 29 sept. 1944 tot afkondiging van een gewijzigde verordening tot verbetering van het geitenras, 350; 2 stukken
        - Verzameling publicaties betreffende de verhoging van de hondenbelasting en de funeste gevolgen daarvan, 1946-1947.; 351; 1 omslag
        - Stukken betreffende een systematische informatie van de verschillende overheidsorganen over de grote lijnen van de dierenbescherming, 1948.; 352; 1 omslag
        - Marktverordeningen der gemeenten Leeuwarden, Hoogeveen, Alkmaar, Groningen, Haarlem, 's-Hertogenbosch, Meppel, Utrecht, Sneek,. Purmerend, Maastricht en Leiden, met een brief van Hugo van Poelgeest aan V.R. Drost, secretaris van commissie B (wetten), waarin hij de bijgaande marktverordeningen vermeldt, 1923-1946.; 353; 1 omslag
        - Stukken betreffende gemeentelijke verordeningen ten aanzien van loslopende honden, 1926, ca. 1945-1948.; 354; 1 omslag
        - Lijst met opgave van de gemeenten welke geen ontheffing hebben als bedoeld in artikel 6a van de vleeskeuringswet, c.1933.; 355; 1 omslag